臺灣高等法院臺中分院刑事判決　　　　　　　民國九十一年度上易字第一○五四號
　　上　訴　人
　　即　被　告　甲○○
右上訴人因侵占案件，不服臺灣苗栗地方法院中華民國九十一年四月四日第一審判決
（民國九十一年度易字第一○六號，起訴案號：臺灣苗栗地方法院檢察署民國九十年
度偵字第四二三一號），提起上訴，本院判決如左：
    主      文
原判決撤銷。
甲○○意圖為自己不法之所有，而侵占對於業務上所持有之物，處有期徒刑陸月，如
易科罰金，以參佰元折算壹日。
　　事      實
一、甲○○受僱於丙○○經營之「國統平價商號」為送貨員，負責運送貨物及填製報
    表等事宜，竟意圖為自己不法之所有，於民國（下同）九十年六月十三日下午二
    時二十分許，利用送貨之便，將業務上持有之威士比飲料十九箱、寶力達飲料三
    箱、咖啡四箱、啤酒十一箱、莎士亞飲料三箱、蠻牛飲料三箱及香煙四十六條等
    貨物，侵占入己，並變賣得款新臺幣（下同）三萬五千元（事後已返還丙○○）
    。嗣於同日晚間八時許，甲○○返回苗栗縣公館鄉玉谷村六鄰一六○之一號國統
    平價商號內，為掩飾其侵占犯行，即在業務上應填製之報表登載不實之存貨數量
    ，使報表所示數量與應收帳款相符後，交付丙○○，足以生損害於丙○○及張某
    管理商號帳目之正確性。
二、案經被害人丙○○訴由苗栗縣警察局苗栗分局報請臺灣苗栗地方法院檢察署檢察
    官偵查起訴。
　　理      由
一、右揭事實，迭據上訴人即被告甲○○於原審偵審及本院審理時，直承不諱，核與
    告訴人丙○○有關該部分指述情節相符，並有該不實登載之報表影本一份及上訴
    人返還侵占所得之領據一紙在卷可佐，罪證明確，犯行洵足認定。
二、核被告所為，係犯刑法第三百三十六條第二項業務侵占及第二百十六條、第二百
    十五條之行使登載不實之業務上文書罪。被告所犯前開二罪間，具有方法結果之
    牽連關係，為牽連犯，應從一重之業務侵占罪論處。原審予以論罪科刑，固非無
    見。惟查被告於犯後九十年六月廿三日第一次警訊時，即自白犯行，並返還該侵
    占之所款三萬五千元，此有贓物領據一紙在卷可稽。犯後態度尚佳，再參酌其犯
    罪所得僅三萬五千元，原審量處有期徒刑八月，尚嫌失入，被告上訴意旨，指摘
    原判決量刑過重，非無理由，應由本院將原判決撤銷改判，爰審酌被告素行，犯
    罪動機、手段，被害人所受損害犯後態度及其他一切情狀，量處如主文第二項所
    示之刑。同時諭知如易科罰金之折算標準，用示懲儆。
三、據上論斷，應依刑事訴訟法第三百六十九條第一項前段、第三百六十四條、第二
    百九十九條第一項前段，刑法第二百十六條、第二百十五條、第三百三十六條第
    二項、第五十五條，罰金罰鍰提高標準條例第一條前段、第二條，判決如主文。
本案經檢察官乙○○到庭執行職務。
中      華      民      國　    九十一     年     六      月   二十五 　日
                                臺灣高等法院臺中分院刑事第二庭
                                　　　審判長法  官　羅　禮　政
                                　　　　　　法  官  蔡　聰　明
                                　　　　　　法  官　陳　欣　安
右正本證明與原本無異。
不得上訴。
　　　　　　　　　　　　　　　　　　　　　　書記官    錫  彬
中      華      民      國　    九十一     年     六      月   二十六 　日
                                                                        Ｒ
